【裁判字號】    98,易,3461
【裁判日期】    990226
【裁判案由】    毒品危害防制條例
【裁判全文】
臺灣板橋地方法院刑事判決              98年度易字第3461號
公  訴  人  臺灣板橋地方法院檢察署檢察官
被      告  甲○○
上列被告因違反毒品危害防制條例案件，經檢察官提起公訴（98
年度毒偵字第7859號），被告於本院審理時就被訴事實為有罪之
陳述，經詢問當事人意見，本院裁定改依簡式審判程序審理，判
決如下：
    主  文
甲○○施用第二級毒品，累犯，處有期徒刑柒月。扣案玻璃球吸
食器壹個沒收之。
    事  實
一、甲○○曾於民國87年間因施用毒品案件，經臺灣嘉義地方法
    院裁定送觀察、勒戒後，認無繼續施用毒品之傾向，於87年
    12月28日執行完畢釋放；復於89年間因施用毒品案件，經同
    院裁定送觀察、勒戒後，認無繼續施用毒品之傾向，於90年
    1 月2 日執行完畢釋放。又於：(一)91、92、93年間3 度因施
    用第二級毒品案件，經臺灣嘉義地方法院分別以91年度簡字
    第1128號、92年度簡字第1261號、93年度簡字第22號判處有
    期徒刑4 月、6 月、6 月確定，上開各罪接續執行後，於94
    年2 月3 日假釋，同年4 月10日假釋期滿未經撤銷，視為執
    行完畢；(二)95年間施用第二級毒品2 次，經臺灣嘉義地方法
    院以95年度易字第186 號、96年度朴簡字第21號各判處有期
    徒刑6 月確定，前者之有期徒刑6 月部分先於96年4 月16日
    形式上執行完畢，嗣上開2 罪經同院依中華民國96年罪犯減
    刑條例之規定予以減刑及定應執行刑（原應執行有期徒刑11
    月，減刑後改為應執行有期徒刑5 月）後，因減刑前已執行
    之刑期算入減刑後之刑期，減刑後已無未執行之殘餘刑期而
    無須再予執行，上開2 罪即於中華民國96年罪犯減刑條例生
    效施行之日即96年7 月16日執行完畢。詎仍不知悔改，復基
    於施用第二級毒品甲基安非他命之犯意，於98年10月20日12
    時許，在其位於桃園縣龜山鄉○○街30號2 樓之住處內，以
    置於玻璃球內燒烤吸食煙霧之方式，施用第二級毒品甲基安
    非他命1 次。嗣於98年10月21日15時20分許，在臺北縣三重
    市○○○路291 號前為警查獲，並扣得其所有之玻璃球吸食
    器1 個。
二、案經臺北縣政府警察局三重分局報請臺灣板橋地方法院檢察
    署檢察官偵查起訴。
    理  由
一、按本件被告甲○○所犯係死刑、無期徒刑、最輕本刑為3 年
    以上有期徒刑以外之罪，其於本院審理時就前揭被訴事實為
    有罪之陳述，經本院告知簡式審判程序之旨，並聽取其與公
    訴人之意見後，認無不得或不宜改依簡式審判程序進行之情
    形，爰依刑事訴訟法第273 條之1 第1 項規定，裁定本件改
    依簡式審判程序審理，合先敘明。
二、上揭事實，業據被告於警、偵訊及本院審理時坦承不諱，且
    被告於上開時、地經警查獲後所採集之尿液，經送請台灣檢
    驗科技股份有限公司檢驗之結果，呈甲基安非他命陽性反應
    ，有該公司98年11月9 日編號UL/2009/A1043 號濫用藥物檢
    驗報告、臺北縣政府警察局三重分局查獲毒品案件被移送者
    姓名代碼對照表各1 份在卷可憑，此外，復有玻璃球吸食器
    1 個扣案可稽，足認被告之自白與事實相符，本件事證明確
    ，其犯行洵堪認定。
三、按甲基安非他命為毒品危害防制條例第2 條第2 項第2 款所
    稱之第二級毒品，不得施用、持有。次按，犯毒品危害防制
    條例第10條施用第一級、第二級毒品之罪者，檢察官應聲請
    法院裁定，令被告入勒戒處所觀察、勒戒，經觀察、勒戒後
    ，檢察官依據勒戒處所之陳報，認受觀察、勒戒人無繼續施
    用毒品傾向者，應即釋放，並為不起訴之處分；認受觀察、
    勒戒人有繼續施用毒品之傾向者，檢察官應聲請法院裁定令
    入戒治處所強制戒治，其期間為6 個月以上，至無繼續強制
    戒治之必要為止，但最長不得逾1 年，強制戒治期滿，應即
    釋放，由檢察官為不起訴之處分。觀察、勒戒或強制戒治執
    行完畢釋放後，5 年內再犯第10條之罪者，應依一般刑事訴
    訟程序予以起訴論罪科刑，此觀諸毒品危害防制條例第20條
    第1 項、第2 項、第23條第1 項、第2 項規定自明。而被告
    若於5 年內已再犯，經依法追訴處罰，縱其第3 次（或第3
    次以上）再度施用毒品之時間，在初犯經觀察、勒戒或強制
    戒治執行完畢釋放5 年以後，已不合於「5 年後再犯」之規
    定，且因已於「5 年內再犯」，顯見其再犯率甚高，原實施
    觀察、勒戒或強制戒治，已無法收其實效，即應依該條例第
    10條處罰（最高法院95年5 月9 日95年度第7 次刑事庭會議
    決議可資參照）。被告既有如犯罪事實欄所示觀察、勒戒及
    論罪科刑之前科，有臺灣高等法院被告前案紀錄表1 份在卷
    可考，本件施用毒品案件依前述規定自應予以起訴論罪科刑
    。是核被告所為，係犯毒品危害防制條例第10條第2 項施用
    第二級毒品罪。被告持有第二級毒品之低度行為，應為施用
    第二級毒品之高度行為所吸收，不另論罪。被告曾有如前所
    述之論罪科刑前科，其於有期徒刑執行完畢後5 年內，故意
    再犯本件有期徒刑以上之罪，為累犯，應依刑法第47條第1
    項規定加重其刑。爰審酌被告經觀察、勒戒及多次論罪科刑
    後，仍未能戒絕毒癮，顯見其戒絕毒癮之意念非堅，惟念其
    於犯罪後坦承犯行，態度良好，且施用毒品行為，乃屬對自
    身健康之戕害行為，及其犯罪動機、目的、手段等一切情狀
    ，量處如主文所示之刑。扣案之玻璃球吸食器1 個，係被告
    所有供其施用甲基安非他命之用，亦經被告於警詢時供述明
    確，應依刑法第38條第1 項第2 款規定沒收之。
據上論斷，應依刑事訴訟法第273 條之1 第1 項、第284 條之1
、第299 條第1 項前段，毒品危害防制條例第10條第2 項，刑法
第11條前段、第47條第1 項、第38條第1 項第2 款，判決如主文
。
本案經檢察官王家春到庭執行職務。
中    華    民    國    99    年    2     月    26    日
                  刑事第十八庭  法  官  楊筑婷
如不服本判決應於收受本判決後10日內向本院提出上訴書狀，並
應敘述具體理由，如未敘述上訴理由者，應於上訴期間屆滿後20
日內補提理由書狀於本院（均須按他造當事人之人數附繕本）「
切勿逕送上級法院」。
                                書記官  傅淑芳
中    華    民    國    99    年    2     月    26    日
附錄本判決之論罪法條：
毒品危害防制條例第10條
施用第一級毒品者，處6 月以上5 年以下有期徒刑。
施用第二級毒品者，處3 年以下有期徒刑。

司法院資訊處製作；財團法人民間司法改革基金會備份。
